Minutes et répertoires du notaire Étienne BRUSLÉ, 10 février 1542 - 8 novembre 1584 (étude VI)
Archives nationales
- Minutes de Étienne BRUSLÉ, 10 février 1542 - 1584; MC/ET/VI/13 - MC/ET/VI/80
  - Minutes. 1572, juin - décembre, juin - décembre 1572; MC/ET/VI/47
    - Contrat de mariage entre Charles Tamponnet, marchand de vin, d'une part, et Marguerite Boucher, mineure, fille de maître Pierre Boucher, décédé, clerc et huissier au greffe de la cour des Aides, et d'honorable femme Michelle de Vuymont, d'autre part., 4 janvier 1573; MC/ET/VI/47
      contrat de mariage; Justice (palais de); Boucher, Marguerite; Boucher, Pierre; Tamponnet, Charles; Vuymont, Michèle de; huissier; commerçant
    - Contrat de mariage entre Jean Leboutellier, Seigneur de Houlbec-Lamotte-La Bruyère âgé de 25 ans, demeurant à baillage d'Alençon Houlbec, d'une part, et noble damoiselle Anne Dannet, veuve de noble homme Charles de Peleur, écuyer, sieur de Sully, d'autre part., 17 janvier 1573; MC/ET/VI/47
      contrat de mariage; Dannet, Anne; Lebouteiller, Jean; Peleur, Charles de
    - Contrat de mariage entre noble homme, maître Claude de Bragelongne, conseiller du Roi au Châtelet de Paris, fils de noble homme, sage maître Thomas de Bragelongne, décédé, conseiller du Roi et lieutenant criminel de la Prévôté de Paris, et de noble personne, dame Madeleine Kerver, d'une part, et damoiselle Catherine Huault, fille de noble homme, maître Louis Huault, sieur de Montmaigne, et de damoiselle Claude de Billon, d'autre part., 18 janvier 1573; MC/ET/VI/47
      Madeleine Kerver, au nom de son fils; Louis Huault et Claude de Billon, stipulant pour leur fille.
      contrat de mariage; Billon, Claude de; Bragelongne, Claude de; Bragelongne, Thomas de (....-1570); Huault, Catherine; Huault, Louis; Kerver, Madeleine; magistrat; lieutenant civil ou criminel (Ancien Régime)
    - Contrat de mariage entre Pierre de Foissy, fils de haut et puissant seigneur, Messire Gaucher de Foissy, chevalier de l'Ordre du Roi, Seigneur de Crevey et de Villemereul, conseiller et maître d'Hôtel ordinaire du Roi, d'une part, et noble damoiselle Françoise de Longuejoe, fille de noble personne, maître Thibault de Longuejoe, Seigneur de Merny, décédé, conseiller du Roi et maître des Requêtes ordinaires de son Hôtel, et de damoiselle Madeleine Brissonnet, décédée, d'autre part., 19 janvier 1573; MC/ET/VI/47
      contrat de mariage; Creney-près-Troyes (Aube); Villemereuil (Aube); Brissonnet, Madeleine; Foissy, Gaucher de; Foissy, Pierre de; Longuejoe, Françoise de; Longuejoe, Thibault de; maître des requêtes (Ancien Régime)
    - Contrat de mariage entre Henry Gaboury, maître tapissier tentier ordinaire du Roi, fils de Jean Gaboury, décédé, maître tapissier et tentier du Roi, et de Espérance Liger, d'une part, et Madeleine Delespine, mineure, fille de Didier Delespine, bourgeois de Paris, décédé, marchand, et de Jeanne Charles, décédée, d'autre part., 31 janvier 1573; MC/ET/VI/47
      Jeanne Charles, veuve, de Didier Delespine et, à présent, femme décédée d'honorable homme Grégorie Tarel, marchand et bourgeois de Paris, tuteur de Madeleine Delespine.
      contrat de mariage; Charles, Jeanne; Delespine, Didier; Delespine, Madeleine; Gaboury, Henri; Gaboury, Jean; Liger, Espérance; Tarel, Grégorie; commerçant; tapissier; tapissier
    - Contrat de mariage entre noble et sage maître Pierre Lescot, Seigneur de Lissy, conseiller du Roi en la cour de parlement, fils de (?) (?) et de Marie Chevrier, d'une part, et Marie de Foissy, fille de haut et puissant seigneur, Messire Gaucher de Foissy, Seigneur de Crevey et de Villemereul, chevalier de l'Ordre du Roi, conseiller et maître d'Hôtel ordinaire de sa Majesté, et de (?) (?), d'autre part., 1er février 1573; MC/ET/VI/47
      contrat de mariage; Creney-près-Troyes (Aube); Lissy (Seine-et-Marne); Villemereuil (Aube); Chevrier, Marie (?); Foissy, Gaucher de; Foissy, Marie de; Lescot, Pierre; maître d'hôtel
    - Contrat de mariage entre Michel Lejuge, marchand boucher, fils d'honorable homme Pierre Lejuge, bourgeois de Paris, marchand boucher, et de Médarde Chauvet, d'une part, et Anne Feullet, veuve d'honorable homme Pasqier Thubeuf, marchand boucher, fille d'honorable homme Simon Feullet l'aîné et de (?) (?), d'autre part., 27 février 1573; MC/ET/VI/47
      Michel Lejuge, assisté de son père.
      contrat de mariage; Chauvet, Médarde; Feullet, Anne; Feullet, Simon; Lejuge, Michel; Lejuge, Pierre; Thubeuf, Pasqier; boucher
    - Contrat de mariage entre Thomas Thiboust, marchand, au service d'honorable personne Guillaume Parfait, maître, fils de Pierre Thiboust, décédé, et d'honorable personne Perrette de Paien, d'une part, et Adrienne Roussel, fille d'honorable personne Jean Roussel, bourgeois de Paris, marchand, et d'honorable personne Marie Lesueur, d'autre part., 25 mars 1573; MC/ET/VI/47
      Perrette de Paien, à présent femme d'honorable personne Julien Le Vilain, marchand et bourgeois de Paris qui stipulent; Jean Roussel et Marie Lesueur, stipulant pour leur fille.
      contrat de mariage; Le Vilain, Julien; Lesueur, Marie; Paien, Perrette de; Parfaict, Guillaume; Roussel, Adrienne; Roussel, Jean; Thiboust, Pierre; Thiboust, Thomas; employé de maison; commerçant
    - Contrat de mariage entre Adrian Guiesse, cordonnier, d'une part, et Françoise Masson, veuve de Thomas Delaporte, laboureur, demeurant à Seran, près de Pontoise, d'autre part., 30 mars 1573; MC/ET/VI/47
      contrat de mariage; Delaporte, Thomas; Guiesse, Adrien; Masson, Françoise; cordonnier; agriculteur
    - Contrat de mariage entre Jean Coquelin, marchand joaillier, demeurant en l'Hôtel de Renaud de Gaulmont, son maître, fils d'honorable homme Jean Coquelin, marchand, laboureur, demeurant à Argenteuil et de Marguerite Colin, demeurant à Argenteuil, d'une part, et Ysabeau Datilly, fille d'honorable homme Simon Datilly, bourgeois de Paris, marchand orfèvre, et de Ysabeau Calleau, d'autre part., 9 avril 1573; MC/ET/VI/47
      Jean Coquelin assité de ses père et mère; Simon Datilly et Ysabeau Calleau, assistant leur fille.
      contrat de mariage; Argenteuil (Val-d'Oise); Calleau, Isabeau; Colin, Marguerite; Coquelin, Jean; Datilly, Isabeau; Datilly, Simon; orfèvre; agriculteur; commerçant; orfèvre
  - Minutes. 1573, janvier - juin, janvier - juin 1573; MC/ET/VI/48; registre
    - Contrat de mariage entre Martin Le Sue, marchand, d'une part, et Jeanne Fournier, veuve de Pierre Marin, maçon tailleur de pierre, d'autre part., 15 mai 1573; MC/ET/VI/48
      contrat de mariage; Fournier, Jeanne; Le Sue, Martin; Marin, Pierre; commerçant; maçon; tailleur de pierre
    - Contrat de mariage entre Claude Masson, marchand mercier, demeurant rue au Maire, d'une part, et Barbe Remond, au service d'honorable personne Pierre Thevenot, marchand bourgeois de Paris, et Geneviève Guillart, sa femme, fille de Bastien Remond, décédé, tonnelier, demeurant à Maffliers, près de Baillet-en-France d'autre part., 19 mai 1573; MC/ET/VI/48
      contrat de mariage; Baillet-en-France (Val-d'Oise); Maffliers (Val-d'Oise); Maire (rue au); Guillart, Geneviève; Masson, Claude; Remond, Barbe; Remond, Bastien; Thévenot, Pierre; employé de maison; commerçant; tonnelier
    - Contrat de mariage entre noble homme, maître Guillaume Adenet, receveur Général de la taille au pays du Dauphiné, conseiller du Roi, fils de Ymbert Adenet, noble, décédé, et de damoiselle Faulconne de Poncelat, demeurant à Peyruis en Dauphiné, d'une part, et damoiselle Madeleine Lecamus, mineure, fille de noble homme, maître Mathurin Lecamus, sieur du Plat Buisson, décédé, Avocat en la cour de parlement, et de noble damoiselle Catherine Coiffart, d'autre part., 2 juin 1573; MC/ET/VI/48
      Catherine Coiffart, stipulant pour sa fille dont elle est la tutrice..
      Précisions sur les lieux: Forges (Seine-et-Marne)--Le Plat-Buisson
      contrat de mariage; Forges (Seine-et-Marne); Adenet, Guillaume; Adenet, Humbert; Coiffart, Catherine; Lecamus, Madeleine; Lecamus, Mathurin; Poncelat, Faulconne de; avocat au parlement (Ancien Régime); trésorier payeur (Ancien Régime)
    - Contrat de mariage entre Jean de Champaigne, compagnon tailleur d'habits, d'une part, et Anne de Guyse, fille de Noël de Guyse, maître tailleur d'habits, et de Anne Aleron, décédée, d'autre part., 7 juin 1573; MC/ET/VI/48
      Noël de Guyse, stipulant pour sa fille.
      contrat de mariage; Aleron, Anne; Champaigne, Jean de; Guyse, Anne de; Guyse, Noël de; tailleur d'habits
    - Contrat de mariage entre Nicolas Larron, marchand; laboureur de Vignes, demeurant à Montreuil au Bois de Vincennes, d'une part, et Jeanne Lardin, veuve, demeurant à Montreuil au Bois de Vincennes, veuve de Jacques Auffroy, laboureur, jardinier audit Montreuil, d'autre part., 28 juin 1573; MC/ET/VI/48
      contrat de mariage; Montreuil (Seine-Saint-Denis); Vincennes (bois de); Auffroy, Jacques; Lardin, Jeanne; Larron, Nicolas; jardinier; agriculteur; agriculteur; commerçant
    - Anges de tour d'autel et lutrin en cuivre pour la chapelle de l'hôpital du Saint-Esprit-en-Grève. - Promesse de Jean Lenormant, fondeur ordinaire pour le roi, demeurant rue du Grenier-Saint-Lazare, envers les maîtres et gouverneurs de l'hôpital du Saint-Esprit-en-Grève à Paris, Jean de La Bruyère et Louis de Creil, marchands et bourgeois de Paris, deux d'entre eux, présents et stipulant pour les autres (...)., 28 juin 1573; MC/ET/VI/48
      Le fondeur s'engage à rendre le tout assis sur les lieux pour le jour de Noël, moyennant le prix de 30 livres 5 sols tournois pour chaque cent de livres pesant, sur quoi il a reçu par avance 300 livres des mains d'Olivier Benoist, prêtre, ministre de l'hôpital.
      Documents du Minutier central des notaires de Paris, Histoire de l'art au XVIe siècle (1540-1600) [477 actes], par Catherine Grodecki, tome II, Sculpture, peinture et gravure, broderie, faïence et émaillerie, orfèvrerie et joaillerie, armes et armures, Paris, Archives nationales, 1986, p. 145, notice n° 703 (instrument de recherche imprimé dématérialisé, certaines notices sont plus détaillées dans la version intégrale accessible en ligne par la rubrique 'Autres instruments de recherche', voir contexte dans le Plan d’orientation général - Notaires de Paris, guides thématiques du Minutier).
      La Bruyère, Jean de; Creil, Louis de
    - Contrat de mariage entre noble homme, sage maître André Maillart, seigneur des Bouletz, conseiller du roi et général en la cour des aides, d'une part, et damoiselle Prégente Le Faure, fille de noble homme, sage maître Jacques Le Faure, vicomte de Sens et seigneur de Morsan, décédé, conseiller et maître des requêtes de la reine mère du roi, avocat en la cour de parlement, et de noble damoiselle Marguerite Hennequin, d'autre part., 20 avril 1573; MC/ET/VI/48
      Marguerite Hennequin au nom de sa fille.
      Date de révision: 2013 (A. Cojannot).
      contrat de mariage; Morsang-sur-Orge (Essonne); Justice (palais de); Sens (Yonne); Hennequin, Marguerite; Lefaure, Jacques; Lefaure, Prégente; Maillard, André; avocat; maître des requêtes (Ancien Régime)
  - Minutes. 1573, juillet - décembre, juillet - décembre 1573; MC/ET/VI/49; cahiers. Document détérioré.
    - Contrat de mariage entre noble homme, maître Jean Lalemant, Seigneur de Marmaignes, Notaire et secrétaire du Roi, fils de noble homme, maître François Lalemant, Seigneur de Marmaignes, décédé, Notaire et secrétaire du Roi, trésorier des Ligues, et de noble damoiselle Jacqueline Boudet, d'une part, et damoiselle Renée Luillier, mineure, fille de noble et sage maître Jean Luillier, Seigneur de Saint-Mesmyn, Boulancourt, Presles, Angerville-la-Rivière et de Champcenay, décédé, et de noble damoiselle Renée Nicola, dame de Champcenay et de Maneuvre, d'autre part., 9 août 1573; MC/ET/VI/49
      Jacqueline Boudet, assistant son fils; Renée Nicola, veuve en 1ères noces de feu noble homme Messire Dreux Hennequin, Seigneur d'Acy, conseiller du Roi et Président en sa Chambre des Comptes, et en 2èmes dudit Luillier, et tutrice et curatrice de sa fille.
      contrat de mariage; Augerville-la-Rivière (Loiret); Boulancourt (Seine-et-Marne); Saint-Mesmin (Dordogne); Boudet, Jacqueline; Hennequin, Dreux; Lalemant, François; Lalemant, Jean; Luillier, Jean; Luillier, Renée; Nicolas, Renée; notaire; magistrat; secrétaire du roi (Ancien Régime); trésorier
    - Contrat de mariage entre Jacques Cochet, compagnon tapissier, d'une part, et Opportune Gabry, d'autre part., 30 août 1573; MC/ET/VI/49
      Opportune Gabry, fille orpheline de l'Hôpital du Saint-Esprit en Grève, et assitée des maîtres et seigneurs de l'hôpital, ses quasi tuteurs.
      contrat de mariage; Saint-Esprit-en-Grève (hôpital du); Cochet, Jacques; Gabry, Opportune; tapissier
    - Contrat de mariage entre haut et puissant seigneur, Messire Philippe de Senneton, Seigneur de Laverriere et de La Ferta, gentilhomme ordinaire de la chambre du Roi, fils de Jacques de Senneton, écuyer, Seigneur de Laverrière et de La Ferta, décédé, et de noble dame Anne de Perrevine, d'une part, et noble dame Marie Clausse, dame de Viviers et d'Orangis, veuve de Florimond Robertet, chevalier, Seigneur de Fresnes, conseiller secrétaire d'Etat du Roi et de ses Finances, d'autre part., 14 septembre 1573; MC/ET/VI/49
      Anne de Perrevine, veuve, assitant son fils..
      Précisions sur les lieux:; Ris-Orangis (Essonne)--Orangis
      contrat de mariage; Fresnes (Val-de-Marne); Ris-Orangis (Essonne); Clausse, Marie; Perrevine, Anne de; Robertet, Florimond (1531-1567); Senneton, Jacques de; Senneton, Philippe de; secrétaire du roi (Ancien Régime)
    - Contrat de mariage entre Nicolas Richer, maître enlumineur, fils de Claude Richer, décédé, maître enlumineur, et de Charlotte Bendaujouy, d'une part, et Marie Nicquet, fille de Jean Nicquet, écuyer, décédé, d'autre part [en présence de Jacques Bilemet, aussi maître enlumineur, beau-frère dudit Richer]., 17 septembre 1573; MC/ET/VI/49
      Marie Nicquet, demeurant en la maison d'honorable homme Nicolas Hovel, marchand apothicaire épicier, bourgeois de Paris.
      contrat de mariage; Bendaujouy, Charlotte; Hovel, Nicolas; Nicquet, Jean; Nicquet, Marie; Richer, Claude; Richer, Nicolas; Bilemet, Jacques; dessinateur; commerçant; pharmacien
    - Contrat de mariage entre Clément Prud'homme, fils de Jean Prudhomme, maître boisselier, et de Marie Le Sourt, décédée, d'une part, et Geneviève Fleury, mineure, fille de Jean Fleury, maître chandelier en suif, et de Ysabeau Duval, décédée, d'autre part., 12 octobre 1573; MC/ET/VI/49
      Le père du futur, stipulant pour son fils; le père de la future, stipulant pour sa fille.
      contrat de mariage; Duval, Isabeau; Fleury, Geneviève; Fleury, Jean; Le Sourt, Marie; Prud'homme, Clément; Prudhomme, Jean; menuisier; cirier
    - Contrat de mariage entre Jacques Berteau, marchand drapier, d'une part, et Gabrielle Gontier, mineure, fille de Jacques Gontier, bourgeois de Paris, décédé, maître coûtelier, d'autre part., 22 octobre 1573; MC/ET/VI/49
      Gabrielle Gontier, assistée de Adam Le Coffre, maître cordonnier, son tuteur.
      contrat de mariage; Berteau, Jacques; Gontier, Gabrielle; Gontier, Jacques; Le Coffre, Adam; cordonnier; forgeron; négociant
    - Contrat de mariage entre noble homme, maître Claude Marchais, grenetier et receveur du Roi au grenier et magasin à sel de Pontoise, d'une part, et Catherine Passart, mineure, fille d'honorable homme Antoine Passart, bourgeois de Paris, marchand mercier, demeurant rue de la Vannerie et de Robine Locquet, décédée, d'autre part., 30 octobre 1573; MC/ET/VI/49
      Antoine Passart, stipulant pour sa fille..
      Précisions sur les lieux:; Pontoise (Val-d'Oise)--Grenier à sel
      contrat de mariage; Vannerie (rue de la); Pontoise (Val-d'Oise); Locquet, Robine; Marchais, Claude; Passart, Antoine; Passart, Catherine; commerçant; officier civil (Ancien Régime)
    - CLAUSSE (Marie), épouse de Philippe de SENNETON, Testament: veut être enterrée à Fleury en Bière, en l'église... legs à son page, à un petit garçon qu'elle fait nourrir pour l'Honneur de Dieu, pris à la 'couche de l'église Notre-Dame de Paris' à M. Molé (?) 'tapis' cairnez'..., 14 novembre 1573; MC/ET/VI/49
      testament; Clausse, Marie; Senneton, Philippe de; Molé, M.
    - Contrat de mariage entre Guillaume Picquet, marchand boucher, demeurant Saint-Germain-des-Prés-les-Paris, fils d'honorable homme (?) Picquet, marchand boucher, demeurant Saint-Germain-des-Prés et de Laurence Delaplace, d'une part, et Geneviève Feullet, mineure, fille d'honorable homme Simon Feullet l'aîné, bourgeois de Paris, marchand mercier, et de Jacqueline Malhoste, décédée, d'autre part., 7 décembre 1573; MC/ET/VI/49
      Guillaume Picquet, assisté de ses parents; Simon Feullet l'aîné, stipulant pour sa fille.
      contrat de mariage; Saint-Germain-des-Prés (hameau); Delaplace, Laurence; Feullet, Geneviève; Feullet, Simon; Feullet, Simon; Malhoste, Jacqueline; Picquet, M.; Picquet, Guillaume; boucher; commerçant
    - Contrat de mariage entre Henry Geuffrin, marchand boucher, d'une part, et Geneviève Lordonne, fille d'honorable personne Pierre Lordonne, bourgeois de Paris, marchand, et de Marguerite Guymier, d'autre part., 27 décembre 1573; MC/ET/VI/49
      Pierre Lordonne et Marguerite Guymier, stipulant pour leur fille.
      contrat de mariage; Geuffrin, Henri; Guymier, Marguerite; Lordonne, Geneviève; Lordonne, Pierre; boucher; commerçant
    - Contrat de mariage entre noble homme, maître Guillaume Martin, auditeur en la chambre des Comptes, conseiller du Roi, d'une part, et Madeleine Paulmier, fille d'honorable homme Nicolas Paulmier, bourgeois de Paris, décédé, marchand, et d'honorable femme Claude Parent, d'autre part., 31 décembre 1573 - 1573; MC/ET/VI/49
      Claude Parent, stipulant pour sa fille.
      contrat de mariage; Martin, Guillaume; Parent, Claude; Paulmier, Madeleine; Paulmier, Nicolas; auditeur de justice; commerçant
  - Minutes. 1574, janvier - juin, janvier - juin 1574; MC/ET/VI/50; registre
    - Contrat de mariage entre Thomas Olin, laboureur, demeurant à Roissy-en-France, fils de Guillaume Olin, décédé, et de Marie Poussemye, demeurant à Gonesse, d'une part, et Catherine Yvon, veuve, demeurant au Bourget, veuve de Marin Poiret, laboureur, demeurant au Bourget, d'autre part., 8 janvier 1574; MC/ET/VI/50
      La future habite chez honorable homme Pierre Le Goix, sieur de La Court du Pont Yblon, bourgeois de Paris, en la maison duquel la future épouse demeure au Bourget.
      contrat de mariage; Gonesse (Val-d'Oise); Le Bourget (Seine-Saint-Denis); Roissy-en-France (Val-d'Oise); Le Goix, Pierre; Olin, Guillaume; Olin, Thomas; Poiret, Marin; Poussemye, Marie; Yvon, Catherine; agriculteur
    - Contrat de mariage entre Thomas Feullet, fils d'honorable homme sire Simon Feullet l'aîné, bourgeois de Paris, marchand, et d'honorable femme Jacqueline Malhoste, décédée, d'une part, et Jacqueline Bessière, fille de Christophe Bessière, bourgeois de Paris, décédé, marchand, et de Anne Cothereau, d'autre part., 21 janvier 1574; MC/ET/VI/50
      Thomas Feullet, sous l'autorité de son père; Jacqueline Bessière, assistée de Simon Feullet l'aîné, son tuteur et beau-père, et de sa mère; Anne Cothereau, veuve dudit Bessière et, à présent, femme dudit Simon Feullet l'aîné.
      contrat de mariage; Bessière, Christophe; Bessière, Jacqueline; Cothereau, Anne; Feullet, Simon; Feullet, Thomas; Malhoste, Jacqueline; commerçant
    - Contrat de mariage entre Pierre Ribetain, compagnon savetier, d'une part, et Jeanne Moysye, au service d'honorable personne François Guynant, marchand-et-bourgeois-de-Paris et de Claude Chauvet, sa femme, d'autre part., 30 janvier 1574; MC/ET/VI/50
      Pierre Ribetain, natif de Suresnes; Jeanne Moysye, demeurant en l'Hôtel des sieur et dame Guynant.
      contrat de mariage; Suresnes (Hauts-de-Seine); Chauvet, Claude; Guynant, François; Moysie, Jeanne; Ribetain, Pierre; employé de maison; commerçant; bottier
    - Contrat de mariage entre Nicolas Daumont, maître tapissier, fils de Nicolas Daumont, décédé, maître tapissier, et de Marie Ydebec, d'une part, et Marie Riotte, mineure, fille de Nicolas Riotte, décédé, maître tapissier, et de Dreuze Leclerc, d'autre part., 11 février 1574; MC/ET/VI/50
      Dreuze Leclerc, tutrice et curatrice, stipulant pour sa fille.
      contrat de mariage; Daumont, Nicolas; Leclerc, Dreuze; Riotte, Marie; Riotte, Nicolas; Ydebec, Marie; tapissier
    - Contrat de mariage entre Guillaume Revere, tailleur d'habis, d'une part, et Jeanne Allizon, servant en la maison de Jacques Desbruieres, porteur de charbon, d'autre part., 15 mai 1574; MC/ET/VI/50
      contrat de mariage; Allizon, Jeanne; Desbruieres, Jacques; Revere, Guillaume; employé de maison; magasinier; tailleur d'habits
    - Contrat de mariage entre Charles Carnale, plumassier, d'une part, et Marguerite Louiseau, d'autre part., 16 mai 1574; MC/ET/VI/50
      Marguerite Louiseau, orpheline de l'Hôpital du Saint-Esprit en Grève, et assistée des maître et gouverneur dudit Hôpital, ses quasi tuteurs.
      contrat de mariage; Saint-Esprit-en-Grève (hôpital du); Carnale, Charles; Louiseau, Marguerite; administrateur; fabricant d'accessoires vestimentaires
    - Contrat de mariage entre Louis Moulin, veuf, porteur de grains en grève, archer du guet à pied à Paris, d'une part, et Rose Limosin, veuve de François Lesaige, marchand, d'autre part., 11 juin 1574; MC/ET/VI/50
      contrat de mariage; Lesaige, François; Limosin, Rose; Moulin, Louis; militaire du rang; commerçant; magasinier
    - Contrat de mariage entre (?) Binet, vigneron (?), demeurant à Valenton, d'une part, et Michelle Gueude, veuve, demeurant à Valenton, veuve de Nicolas Lhostellier, vigneron, d'autre part., 19 juin 1574; MC/ET/VI/50; acte en partie rongé par les vers, pour le prénom de l'époux
      contrat de mariage; Valenton (Val-de-Marne); Binet, M.; Gueude, Michelle; Lhostellier, Nicolas; viticulteur; viticulteur
    - Contrat de mariage entre Pierre Meynier, imprimeur (?), d'une part, et Marguerite Dutillet, fille de Guillaume Dutillet, écuyer, seigneur de Val Coquatrix, décédé, et de (?) (?), d'autre part., 23 juin 1574; MC/ET/VI/50; acte en partie rongé par les vers et arraché
      Précisions sur les lieux:; Saint-Germain-lès-Corbeil (Essonne)--Le Val-Coquatrix
      contrat de mariage; Saint-Germain-lès-Corbeil (Essonne); Dutillet, Guillaume; Dutillet, Marguerite; Meynier, Pierre; imprimeur
  - Minutes. 1574, juillet - décembre, juillet - décembre 1574; MC/ET/VI/51; registre
    Le premier feuillet manque.
    - Contrat de mariage entre Pierre Pellerin, compagnon taillandier, d'une part, et Denise de Maisons, veuve de Jean Leroux, praticien, d'autre part., 14 août 1574; MC/ET/VI/51
      contrat de mariage; Leroux, Jean; Maisons, Denise de; Pellerin, Pierre; juriste; forgeron
    - Contrat de mariage entre Jean Lemoyne, mesureur de grains, d'une part, et Marguerite de Sainct-Martin, d'autre part., 21 août 1574; MC/ET/VI/51
      Marguerite de Sainct-Martin, demeurant en la maison de noble homme maître Robert Danes, Notaire et secrétaire du Roi et greffier de la chambre des Comptes.
      contrat de mariage; Danes, Robert; Lemoyne, Jean; Saint-Martin, Marguerite de; greffier; officier civil (Ancien Régime); notaire; secrétaire du roi (Ancien Régime)
    - Contrat de mariage entre Pierre Galopin, tailleur d'habits, d'une part, et Denise Labé, fille de François Labé, décédé, mesureur de blé, et de Marguerite Adam, d'autre part., 21 août 1574; MC/ET/VI/51
      Marguerite Adam, stipulant pour sa fille.
      contrat de mariage; Adam, Marguerite; Galopin, Pierre; Labé, Denise; Labé, François; officier civil (Ancien Régime); tailleur d'habits